【裁判字號】    98,訴,4584
【裁判日期】    981230
【裁判案由】    毒品危害防制條例
【裁判全文】
臺灣板橋地方法院刑事判決              98年度訴字第4584號
公  訴  人  臺灣板橋地方法院檢察署檢察官
被      告  甲○○
                      事務所）
                    （另案於臺灣桃園女子監獄執行中）
上列被告因毒品危害防制條例案件，經檢察官提起公訴（98年度
毒偵字第7928號），本院合議庭裁定改依簡式審判程序審理，並
判決如下：
    主      文
甲○○施用第一級毒品，累犯，處有期徒刑柒月，海洛因（毛重
參點參捌公克）沒收銷燬之；又施用第二級毒品，累犯，處有期
徒刑伍月，安非他命（毛重伍點肆伍公克）沒收銷燬之、吸食器
貳個、吸管壹支、橡皮管貳條、分裝袋貳佰個沒收之。應執行有
期徒刑拾月，海洛因（毛重參點參捌公克）、安非他命（毛重伍
點肆伍公克）沒收銷燬之、吸食器貳個、吸管壹支、橡皮管貳條
、分裝袋貳佰個沒收之。
    事  實
一、甲○○前因違反毒品危害防制條例案件，經臺灣臺北地方法
    院以94年度易字第1986號判決判處有期徒刑9 月確定；又因
    違反毒品危害防制條例案件，經臺灣臺北地方法院以95年度
    易字第2072號判決判處有期徒刑9 月確定；又因偽造文書案
    件，經臺灣臺北地方法院以95年度訴字第2099號判決判處有
    期徒刑6 月確定，後因施用毒品案件及偽造文書案件分別經
    減刑為4 月15日及3 月，應執行有期徒刑7 月，並接續執行
    ，於96年12月18日縮刑期滿執行完畢。詎猶未能戒除毒癮，
    基於施用第一級毒品海洛因及第二級毒品甲基安非他命之犯
    意，於98年10月20日20時許，在臺北縣中和市○○街113 巷
    1 號2-1 房租屋處，分別施用海洛因及甲基安非他命各1 次
    。嗣經警於98年10月21日21時許，在臺北縣中和市○○街
    113 巷1 號2-1 房查獲，並當場扣得海洛因1 包（毛重3.38
    公克）、安非他命2 包（毛重5.45公克）、吸食器2 個、摻
    食吸管1 支、橡皮管2 條、分裝袋200 個等物，始悉上情。
二、案經臺北縣政府警察局板橋分局移送臺灣板橋地方法院檢察
    署檢察官偵查起訴。
    理  由
一、按除被告所犯為死刑、無期徒刑、最輕本刑為3 年以上有期
    徒刑之罪或高等法院管轄第一審案件者外，於第一次審判期
    日前之準備程序進行中，被告先就被訴事實為有罪之陳述時
    ，審判長得告知被告簡式審判程序之旨，並聽取當事人、代
    理人、辯護人及輔佐人之意見後，裁定進行簡式審判程序，
    刑事訴訟法第273 條之1 第1 項定有明文。經核本案被告所
    犯係死刑、無期徒刑、最輕本刑為3 年以上有期徒刑以外之
    罪，其於準備程序中就被訴事實為有罪之陳述，經法官告知
    簡式審判程序之旨，並聽取公訴人及被告之意見後，本院合
    議庭認宜進行簡式審判程序，爰依首揭規定合議裁定由受命
    法官獨任進行簡式審判程序，合先敘明。
二、上揭事實，業據被告於本院準備程序中與審理時坦承不諱，
    且其於上揭時地為警查獲時所採取之尿液，經送請台灣檢驗
    科技股份有限公司檢驗結果，呈現海洛因代謝物可待因、嗎
    啡類，甲基安非他命代謝物安非他命、甲基安非他命陽性反
    應，有該公司濫用藥物檢驗報告乙紙附卷可稽，足徵被告前
    開自白與事實相符，應堪採信。
三、查海洛因與甲基安非他命依其成癮性、濫用性及對社會危害
    性之程度，已分別為毒品危害防制條例第2 條第2 項第1 款
    、第2 款所規定之第一級、第二級毒品。故核被告所為，係
    犯毒品危害防制條例第10條第1 項、第2 項之施用第一級毒
    品及第二級毒品之罪。又被告持有海洛因、甲基安非他命之
    低度行為，應分別為其施用海洛因、甲基安非他命之高度行
    為所吸收，不另論罪。故核被告所為，係犯毒品危害防再被
    告所犯上開2 罪間，犯意各別，構成要件互異，應予分論併
    罰。被告有如事實欄之科刑執行之事實，有台灣高等法院被
    告前案紀錄表在卷可參，其於5 年以內故意再犯本件有期徒
    刑以上之罪，為累犯，應依刑法第47條第1 項之規定加重其
    刑。爰審酌被告前已因施用毒品經觀察、勒戒、強制戒治後
    而獲不起訴處分之寬典，猶應知所惕勵，對於施用毒品之違
    法性及可罰性，應有明確而強烈之認識，詎猶不知悛悔，復
    行施用海洛因及甲基安非他命，戕害自己之身心健康，兼衡
    其智識程度、犯罪動機、目的及犯罪後自承施用毒品犯行，
    犯後態度良好等一切情狀，分別量處如主文所示之刑，並依
    法定其應執行之刑，以資懲儆。
四、至海洛因（毛重3.38公克）、安非他命（毛重5.45公克），
    為查獲之毒品，不問屬於犯人與否，應依毒品危害防制條例
    第18條第1 項前段規定沒收銷燬之。吸食器2 個、吸管1 支
    、橡皮管2 條、分裝袋200 個，為其所有供犯罪所用之物，
    爰依刑法第38條第1 項第2 款沒收之。
據上論斷，應依刑事訴訟法第273 條之1 第1 項、第299 條第1
項前段，毒品危害防制條例第10條第1 項、第2 項、第18條第1
項，刑法第11條前段、第51條第5 款、第47條第1 項、第38條第
1項 第2 款，判決如主文。
本案經檢察官賴建如到庭執行職務。
中    華    民    國    98    年    12    月    30    日
               刑事第四庭  法  官  徐子涵
上列正本證明與原本無異。
如不服本判決，應於判決送達後10日內敘明上訴理由，向本院提
出上訴狀 (應附繕本) ，上訴於臺灣高等法院。其未敘述上訴理
由者，應於上訴期間屆滿後20日內向本院補提理由書「切勿逕送
上級法院」。
                           書記官  張桐嘉
中    華    民    國    98    年    12    月    30    日
附錄本案所犯所條全文
毒品危害防制條例第10條
施用第一級毒品者，處 6 月以上 5 年以下有期徒刑。
施用第二級毒品者，處 3 年以下有期徒刑。


司法院資訊處製作；財團法人民間司法改革基金會備份。
